【裁判字號】    92,訴,363
【裁判日期】    920813
【裁判案由】    違反毒品危害防制條例
【裁判全文】
台灣雲林地方法院刑事判決                          九十二年度訴字第三六三號
    公 訴 人  臺灣雲林地方法院檢察署檢察官
    被    告  甲○○
右列被告因違反毒品危害防制條例案件，經檢察官提起公訴（九十一年度毒偵字第一
一二四號、九十二年度毒偵字第二五一號），本院判決如左：
    主  文
甲○○連續施用第一級毒品，處有期徒刑拾月。扣案之注射針筒貳支、塑膠鏟壹支、
殘渣袋壹個及橡膠管壹條均沒收。又連續施用第二級毒品，處有期徒刑肆月。應執行
有期徒刑壹年。扣案之注射針筒貳支、塑膠鏟壹支、殘渣袋壹個及橡膠管壹條均沒收
。
    事  實
一、甲○○曾於民國（下同）九十年六月間因違反毒品危害防制條例案件，經台灣雲
    林地方法院判處有期徒刑一年，緩刑三年確定。又曾因施用毒品案件，先後經台
    灣高雄地方法院以九十年度毒聲字第一五一二號及台灣雲林地方法院以九十年度
    毒聲字第七七０號裁定送觀察、勒戒後，均無繼續施用毒品之傾向，分別經台灣
    高雄地方法院檢察署檢察官於九十年三月二十三日，以九十年度毒偵字第一二四
    四號、台灣雲林地方法院檢察署檢察官於九十年十一月二日，以九十年度毒偵字
    第八一一、一四一四號處分不起訴。詎又基於施用第一級毒品之概括犯意，自九
    十一年七月底某日起至九十二年二月二十七日上午十時止，連續在其位於雲林縣
    斗六市○○街一一六號住處，以一日或二日一次之頻率，將海洛因摻合礦泉水置
    入針筒內，以注射手臂之方式，施用第一級毒品海洛因多次；又另基於施用第二
    級毒品之概括犯意，自九十一年八月中旬某日起至九十一年九月十七日止，連續
    在同上住處，將安非他命置入玻璃瓶內，以火烤燒吸食其煙之方式，施用第二級
    毒品安非他命三、四次。嗣於九十一年九月二十日下午二時三十分許，在雲林縣
    斗六市○○街一一六號住處，為警查獲，並經警採驗其尿液結果，呈嗎啡及甲基
    安非他命陽性反應；又於九十二年二月二十七日下午三時五十分許，為警在同上
    住處查獲，並扣得甲○○所有，供其施用第一級毒品海洛因之工具注射針筒二支
    、殘渣袋一只、塑膠鏟一支皮橡膠管一條，並經警採驗其尿液結果，呈嗎啡陽性
    反應。
二、案經雲林縣警察局斗六分局報請台灣雲林地方法院檢察署檢察官偵查起訴。
    理  由
一、右開事實，業經被告甲○○坦白承認，且有證人即被告之母林王碖在警詢中之證
    述可參，並有雲林縣衛生局出具之煙毒尿液檢驗成續書二紙附警卷、國防部憲兵
    司令部刑事鑑識中心九十二年一月二十二日（九二）宇鑑字第０一０四五號鑑驗
    通知書一紙附偵查卷可稽。此外，並有施用毒品之器具注射針筒二支、殘渣袋一
    只、塑膠鏟一支及橡膠管一條扣案可資佐證，被告於前揭時地分別連續施用第一
    級毒品海洛因及第二級毒品安非他命之事實，足以認定。
二、又被告曾因施用毒品案件，先後經台灣高雄地方法院以九十年度毒聲字第一五一
    二號及台灣雲林地方法院以九十年度毒聲字第七七０號裁定送觀察、勒戒後，均
    無繼續施用毒品之傾向，並分別經台灣高雄地方法院檢察署檢察官於九十年三月
    二十三日，以九十年度毒偵字第一二四四號、台灣雲林地方法院檢察署檢察官於
    九十年十一月二日，以九十年度毒偵字第八一一、一四一四號處分不起訴等情，
    亦經被告坦承屬實，並有上開不起訴處分書、刑案資料查註紀錄表附偵查卷，及
    台灣高等法院被告全國前案紀錄表在卷可參，足信無誤。被告三犯毒品危害防制
    條例第十條之罪，事證明確，應予依法論科。
三、核被告甲○○所為，係犯毒品危害防制條例第十條第一、二項之施用第一級及第
    二級毒品罪。其為施用毒品而持有毒品海洛因及安非他命之低度行為，均為施用
    之高度行為所吸收，不另論罪。又被告分別先後多次施用毒品海洛因及安非他命
    之行為，均時間緊接，犯罪構成要件相同，顯係分別基於概括犯意反覆所為，應
    分別依連續犯之規定，論以連續施用第一級毒品及第二級毒品罪，並均依法加重
    其刑。其所犯連續施用第一級毒品與第二級毒品罪間，行為互殊，犯意有別，應
    予分論併罰。爰審酌被告曾於九十年六月間因違反毒品危害防制條例案件，經本
    院判處有期徒刑一年，緩刑三年確定，有上開前案紀錄表可參，於緩刑期內又再
    犯本案之素行，並曾因施用毒品案件，經二次送觀察、勒戒後，均已無繼續施用
    毒品之傾向，又再犯本罪之情節，和施用毒品容易引起其他暴力及財產犯罪，與
    被告施用毒品之頻率、次數，及犯後坦承犯行，態度尚佳等一切情狀，分別量處
    如主文所示之刑，並定其應執行之刑。另扣案之注射針筒二支、殘渣袋一只、塑
    膠鏟一支及橡膠管一條，均為被告所有，並供其施用第一級毒品犯罪所用之物，
    亦經被告坦白承認，參酌上開物品除橡膠管外，均含有毒品海洛因之成份，有國
    防部憲兵司令部刑事鑑識中心九十二年六月十八日（九二）宇鑑字第０七八七五
    號鑑驗通知書一紙在卷可稽，及上開物品均係在被告住處查獲之情，足認被告上
    開自白屬實，爰依刑法第三十八條第一項第二款規定，併諭知沒收。
四、據上論斷，應依刑事訴訟法第二百九十九條第一項前段，毒品危害防制條例第十
    條第一項、第二項，刑法第十一條前段、第五十六條、第三十八條第一項第二款
    、第五十一條第五款，判決如主文。
本案經檢察官乙○○到庭執行職務。
中      華      民      國    九十二    年      八      月    十三      日
                                        臺灣雲林地方法院刑事第一庭
                                            法  官  黃  一  馨
右正本證明與原本無異。
如不服本判決，應於判決送達後十日內向本院提出上訴狀( 應附繕本 )。
                                            書記官  洪  秀  虹
中      華      民      國    九十二    年      八      月    十三      日
附錄：
毒品危害防制條例第十條
施用第一級毒品者，處六月以上五年以下有期徒刑。
施用第二級毒品者，處三年以下有期徒刑。


司法院資訊處製作；財團法人民間司法改革基金會備份。
